【裁判字號】    91,簡上,303
【裁判日期】    920129
【裁判案由】    傷害
【裁判全文】
臺灣高雄地方法院刑事判決                        九十一年度簡上字第三三號
    公  訴  人  臺灣高雄地方法院檢察署檢察官
    上  訴  人  乙○○  男  三.
    即  被  告
右列上訴人即被告因傷害案件，不服台灣高雄地方法院中華民國九十一年十月十八日
九十一年度簡字第五五七號第一審簡易判決（聲請簡易判決處刑案號：九十一年度偵
字第一八二四二號），提起上訴，本院判決如左：
    主  文
上訴駁回。
乙○○緩刑貳年。
    事  實
一、乙○○於民國九十一年六月十五日晚上九時三十分許，在高雄市○○區○○路四
    四一號「可利亞餐廳」前，因感情糾紛，與甲○○發生口角爭執，甲○○乃徒手
    打乙○○一耳光（未提出傷害告訴），乙○○氣憤下，竟基於傷害之犯意，徒手
    拉扯甲○○頭髮予以推拉後，將甲○○頭部推撞路旁車輛，並造成甲○○跌倒在
    地，後雙方即徒手相互拉扯，造成甲○○因而受有「左前額淤傷２Ⅹ２公分，左
    、右手臂多處挫瘀傷，左膝蓋挫瘀傷３Ⅹ３公分」等傷害。
二、案經甲○○訴由高雄市政府警察局三民第二分局報請台灣高雄地方法院檢察署檢
    察官偵查起訴。
    理  由
一、訊據被告乙○○固坦認確有於右揭處所，因感情糾紛與告訴人甲○○發生口角爭
    執，並因而與甲○○相互拉扯，造成甲○○受有上開傷害之事實不諱，惟辯稱：
    案發時間應為九十一年六月十二日而非同年月十五日，且係因甲○○先打伊一耳
    光，伊出於自衛始為反擊，又伊當時確有拉扯甲○○頭髮予以推拉後，再將甲○
    ○頭部推撞路旁車輛，但只是假裝而已，實際上並無撞到，而甲○○左前額之傷
    害，可能是雙方拉扯時，伊甩開她所造成的云云。惟查：右揭事實，業據證人即
    告訴人甲○○於警訊、原審及本院審理中指訴綦詳，並被告於偵查時供承：「（
    問：推倒後他有無受傷？）有的，我看到他頭部額頭有腫一個包，是將他推倒時
    ，他撞到車子」、「（問：你如何推他撞車？）我拉扯他的頭髮去撞車子才受傷
    的，當時我同學有看到」等語，又參以驗傷診斷書傷勢之記載，告訴人所述與常
    情無違，應為真實，有驗傷診斷書乙紙附卷可稽。另按「正當防衛」之要件，必
    對於現在之不正侵害，始能成立，若侵害已過去，或預料有侵害而侵害尚屬未來
    ，則其加害行為，自無正當防衛之可言，此有最高法院十九年上字第一一七四號
    判例可資參照。告訴人甲○○雖確於案發當時先打被告一耳光，此為被告及告訴
    人所是認，然除此之外，告訴人即無其他積極侵害行為，亦即侵害已屬過去，且
    被告於偵查及本院調查時供稱：當時伊係參加同學會，與告訴人爭吵時，她在眾
    人面前打伊一耳光，伊氣不過才將他推倒等語，足見被告並非出於防衛意思，而
    係基於傷害之犯意，拉扯告訴人之頭髮予以推拉後，再將告訴人頭部推撞路旁車
    輛，致告訴人受傷之加害行為，自無正當防衛可言。綜上，被告所辯上情應屬事
    後推諉之詞，不足採信。從而，本件事證明確，被告上開傷害犯行，應堪認定。
二、核被告乙○○所為，係犯刑法第二百七十七條第一項之普通傷害罪。爰審酌被告
    之品行非劣，因與告訴人發生口角爭執，並因告訴人先打其一耳光，而萌傷害之
    動機，傷害之手段、造成傷害之程度，及犯後態度等一切情狀。因認原審適用刑
    法第二百七十七條第一項、第四十一條第一項前段，罰金罰鍰提高準標條例第一
    條前段、第二條，量處拘役三十日，如易科罰金，以三百元折算一日，其認事用
    法均無違誤，量刑亦稱妥適。被告上訴意旨，以與本件無關之事項指摘原判決不
    當，並無足採，為無理由，應予駁回。末查被告前未曾受有期徒刑以上刑之宣告
    ，此有台灣高等法院被告全國前案紀錄表可按，其因一時情緒失控，偶罹刑典，
    事後已與告訴人達成和解，並經告訴人當庭表示撤回本件告訴，有本院九十二年
    一月二十二日審判筆錄在卷可按，經此偵審程序及刑之宣告後，應知警惕，信無
    再犯之虞，本院綜核各情，認前開所宣告之刑，以暫不執行為適當，並宣告緩刑
    二年，以啟自新。
據上論斷，應依刑事訴訟法第四百五十五條之一第一項、第三項、第三百六十八條，
刑法第七十四條第一款，判決如主文。
中      華      民      國      九十二    年      一    月    二十九    日
                                  臺灣高雄地方法院刑事第六庭
                                      審判長法  官  李政庭
                                            法  官  邱泰錄
                                            法  官  洪榮家
右正本證明與原本無異。
不得上訴。
                                            書記官  陳寰瑛
中      華      民  國      九十二    年      一    月    二十九    日
附錄本案論罪科刑法條全文：
刑法第二百七十七條第一項：
  傷害人之身體或健康者，處三年以下有期徒刑，拘役或一千元以下罰金。


司法院資訊處製作；財團法人民間司法改革基金會備份。
